臺灣高等法院臺中分院刑事裁定　　　　100年度毒抗字第143號
抗　告　人
即　被　告　孫淑娟
上列抗告人因違反毒品危害防制條例案件，經檢察官聲請觀察勒
戒，不服臺灣臺中地方法院中華民國100 年1 月12日第一審裁定
（100 年度毒聲字第26號，聲請案號：臺灣臺中地方法院檢察署
99年度聲觀字第3 號、99年度毒偵字第4024號），提起抗告，本
院裁定如下：
    主  文
抗告駁回。
    理  由
一、本案經本院審理結果，認原審認事用法並無不當，應予維持
    ，並引用原審裁定記載之證據及理由（如附件）。
二、抗告意旨略以：抗告人即被告孫淑娟（下稱抗告人）為夜市
    之鹽水雞商販，遭到查獲當天係剛好去查獲地臺中縣大肚鄉
    ○○路○ 段428 巷64之3 弄1 號5 樓拿生意上使用的胡椒粉
    ，並不知會遭到臨檢。抗告人隨時都可以準備法官之傳喚，
    到庭說明；抗告人本身為單親家庭，小孩仍需要伊在旁照料
    ，絕不會使用那壞東西（指毒品），為此提起抗告，請求撤
    銷原裁定，更為適當之裁定云云。
三、按犯毒品危害防制條例第10條之罪（即施用第一級、第二級
    毒品之罪）者，檢察官應聲請法院裁定令被告入戒治處所觀
    察、勒戒，其期間不得逾2 月，毒品危害防制條例第20條第
    1 項定有明文。經查：
  (一)抗告人於99年9 月17日18時43分許經警採集其尿液送請詮昕
    科技股份有限公司檢驗，經該公司以酵素免疫分析法（EIA
    ）初步篩檢，再以氣相層析質譜儀分析法（GC/MS ）確認，
    檢驗結果呈可待因濃度577ng/ml、嗎啡濃度3079ng/ml ，均
    呈陽性反應等情，有該公司99年9 月30日濫用藥物尿液檢驗
    報告1 紙存卷可稽（見中縣烏警偵字第0990026697號卷第10
    頁）。上開採尿過程正常，抗告人並無異議，亦有抗告人同
    日於警詢筆錄中詳細描述警方採集尿液之經過及聲明對尿液
    及封籤並無意見等語在卷可參（見中縣烏警偵字第09900266
    97號卷第3 頁）。
  (二)按一般於尿液中可檢出之最大時限，海洛因為2 至4 日，業
    經行政院衛生署管制藥品管理局於92年7 月23日，以管檢字
    第0920005609號函釋明確。再按行政院衛生署藥物食品檢驗
    局84年4 月17日以藥檢壹字第8408808 號函明示：「檢驗機
    構若是採氣相層析質譜分析法（GC/MS ）進行尿液鑑定，應
    可檢測尿液中嗎啡、可待因及甲基安非他命之含量而予以鑑
    別」。申言之，以氣相層析質譜分析法（GC/MS ）鑑定時不
    會產生干擾反應，可避免嗎啡之假性反應，故該報告之正確
    性應可採信，本案抗告人施用第一級毒品海洛因之犯行，足
    堪認定。抗告人於抗告意旨內僅重申其並未使用毒品云云，
    並未具體指出本案採證有何不妥之處，亦未提出其他證據以
    供查證，是原審認檢察官之聲請為正當，依毒品危害防制條
    例第20條第1 項及觀察勒戒處分執行條例第3 條第1 項規定
    ，裁定將抗告人送勒戒處所觀察、勒戒，本院核其認事用法
    並無不合，本件抗告為無理由，應予駁回。
四、據上論斷，應依刑事訴訟法第412 條，裁定如主文。
中    華    民    國   100    年    2     月    25    日
            刑事第十一庭   審判長法  官   郭  同  奇
                                 法  官   許  冰  芬
                                 法  官   陳  慧  珊
以上正本證明與原本無異。
不得再抗告。
                                 書記官   洪  麗  華
中    華    民    國   100    年    2     月    25    日